ru: Тип ножной петли: Регулируемая; Съемная; Эластичная; Фиксированная; Другое
el: Τύπος θηλιάς ποδιού: Ρυθμιζόμενο; Αποσπώμενο; Ελαστικοποιημένο; Σταθερό; Άλλο
tr: Bacak halkası türü: Ayarlanabilir; Çıkarılabilir; Lastikli; Sabit; Diğer
es: Tipo de pernera: Ajustable; Desmontable; Elástico; Fijo; Otro
vi: Loại vòng đai đùi: Có thể điều chỉnh; Có thể tháo rời; Co giãn; Cố định; Khác
zh-CN: 腿环类型: 可调节; 可拆卸; 有弹性; 固定; 其他
da: Benlooptype: Justerbar; Aftagelig; Elastisk; Fast; Andet
fr: Type de sangle de jambe: Réglable; Détachable; Élastique; Fixe; Autre
sl-SI: Vrsta nožnih zank: Prilagodljivo; Snemljivo; Elastično; Fiksno; Drugo
pt-BR: Tipo de alça de perna: Ajustável; Removível; Com elástico; Fixo; Outro
zh-TW: 腿環類型: 可調式; 可拆式; 彈性; 固定式; 其他
en: Leg loop type: Adjustable; Detachable; Elasticized; Fixed; Other
hr-HR: Vrsta petlje za nogu: Podesiva; Odvojiva; Elastična; Fiksna; Ostalo
lt-LT: Kojų kilpų tipas: Reguliuojama; Nuimama; Elastinė; Fiksuota; Kita
fi: Jalkalenkin tyyppi: Säädettävä; Irrotettava; Joustava; Kiinteä; Muu
nl: Type beenlus: Verstelbaar; Afneembaar; Elastisch; Vast; Overig
sv: Typ av benögla: Justerbar; Löstagbar; Elastisk; Fast; Övrigt
cs: Typ závěsu na nohu: Nastavitelné; Odepínací; Elastické; Pevné; Jiné
de: Beinschlaufenart: Verstellbar; Abnehmbar; Elastisch; Fest; Sonstige
nb: Type bensløyfe: Justerbar; Avtagbar; Elastisk; Fast; Annet
ko: 레그 루프 유형: 조절식; 탈부착식; 신축성; 고정식; 기타
bg-BG: Тип примка за крак: Регулируеми; Подвижни; Еластични; Фиксирани; Друг
pl: Typ pętli udowej: Regulowane; Odpinane; Elastyczne; Stałe; Inne
sk-SK: Typ stehenných popruhov: Nastaviteľné; Odnímateľné; Elastické; Pevné; Iné
ro-RO: Tip de buclă pentru picior: Reglabil; Detașabil; Elasticizat; Fix; Altele
th: ประเภทของห่วงรัดต้นขา: ปรับได้; ถอดได้; มียางยืด; แบบตายตัว; อื่นๆ
ja: レッグループタイプ: 調整可能; 取り外し可能; 伸縮性; 固定; その他
hu: Lábhurok típusa: Állítható; Levehető; Gumis; Fix; Egyéb
pt-PT: Tipo de perneira: Ajustável; Amovível; Com elástico; Fixo; Outro
it: Tipo di asola per le gambe: Regolabile; Rimovibile; Elasticizzato; Fisso; Altro